臺灣臺北地方法院刑事判決　　　　　　　94年度易字第1529號
公　訴　人　臺灣臺北地方法院檢察署檢察官
被　　　告　乙○○
上列被告因違反商標法案件，經檢察官提起公訴（94年度偵字第
12398號），因被告於本院準備程序中就被訴事實為有罪之陳述
，經本院合議庭裁定由受命法官獨任進行簡式審判程序後，茲判
決如下：
    主  文
乙○○連續明知為未得商標權人同意，於同一商品使用相同之註
冊商標之商品而販賣，累犯，處有期徒刑陸月，如易科罰金以
佰元折算壹日。扣案之商品型錄拾本及如附表二所示之仿冒商標
商品共柒佰肆拾捌件均沒收。
    事  實
一、乙○○曾因違反商標法案件，經本院以92年度簡字第2903號
    判處有期徒刑4月確定，並於民國92年10月28日易科罰金執
    行完畢。卻仍不知警惕，其明知如附表一所示之商標圖樣，
    分別係如附表一所示之專用權人公司向我國經濟部中央標準
    局（業已改制為經濟部智慧財產局）申請註冊，而分別取得
    指定使用於附表一所列各類商品之商標專用權，現仍於商標
    專用期間及延展專用期間內，未經同意或授權，不得擅自於
    同一或類似之商品，使用相同或近似之註冊商標，或明知為
    上開商品而仍為販賣、意圖販賣而陳列，致令消費者有混淆
    誤認之虞。詎乙○○於民國94年初某日，在臺北縣新店市○
    ○路188號騎樓前，向真實姓名年籍不詳、綽號「小楊」之
    成年男子，以新臺幣（下同）5萬元之價格，購入未得上開
    商標專用權人同意，而於同一商品，使用相同於該註冊商標
    圖樣之仿冒商品一批，之後即基於概括之犯意，自94年初某
    日起至94年2月4日止，連續在上址設攤陳列並販售，並以大
    皮包每個1200元、小皮包每個690元、衣服每件590元、鞋子
    每雙890元及手錶每只2000元之價格，販售予不特定人以牟
    利。嗣於94年2月4日下午4時30分，為警在上址查獲，並扣
    得如附表二所示之仿冒鞋子23雙、服飾191件、皮包257件、
    皮夾及其他類共120件、手錶157只（以上仿冒商品共計74 8
    件）及乙○○所有供顧客閱覽參考之型錄10本。
二、案經法商克麗絲汀迪奧高巧股份有限公司委由告訴代理人黃
 　 福雄律師、蔡立煇，瑞士商香奈兒股份有限公司等委由告訴
    代理人丙○○、賴麗玉，法商路易威登馬爾悌耶公司則委由
    告訴代理人甲○○，分別訴請內政部警政署保安警察第二總
    隊第一大隊第一中隊移送臺灣臺北地方法院檢察署檢察官偵
    查後起訴。
    理  由
一、本件被告乙○○所犯之販賣仿冒商標商品罪，並非死刑、無
    期徒刑或最輕本刑3年以上有期徒刑之罪，亦非高等法院管
    轄之第一審案件，其於本院準備程序進行中，就被訴事實為
    有罪之陳述，經法官告知簡式審判之旨，並聽取檢察官、被
    告之意見後，本院合議庭裁定由受命法官獨任進行簡式審判
    程序，合先敘明。
二、上述犯罪事實，迭據被告乙○○於警、偵訊及本院審理時坦
    承不諱，又扣案之商品均為仿冒商標之商品，除經告訴代理
    人蔡立煇、丙○○及甲○○指述明確外，並有經濟部中央標
    準局商標註冊證20份、鑑定證明書2紙、查獲現場及扣案商
    品照片各216張在卷可稽；此外，復有被告所有供顧客翻閱
    參考之型錄10本以及仿冒商標商品共748件扣案可資佐證，
    足見被告上開自白確與事實相符。故本件事證明確，被告上
    開犯行堪以認定，應予依法論科。
三、核被告乙○○所為，係犯商標法第82條之販賣仿冒商標商品
    罪。其陳列仿冒商標商品之低度行為，應為販賣之高度行為
    所吸收，不另論罪。而被告以一行為同時侵害如附表一所示
    多數商標權人之商標專用權，應為想像競合犯。又被告先後
    數次販賣行為，係在緊接之時間內，以相同之手法觸犯構成
    要件相同之罪名，顯係基於概括犯意反覆為之，為連續犯，
    應依刑法第56條之規定以一罪論，並依法加重其刑。又被告
    有如事實欄所載之犯罪科刑執行情形，有臺灣高等法院被告
    前案紀錄表1份在卷可稽，其於有期徒刑執行完畢後，5年內
    再犯本件有期徒刑以上之罪，為累犯，應依法加重其刑，並
    遞加重之。爰審酌被告曾有違反商標法之前科，其經論罪科
    刑且執行完畢後，卻仍不知悔改，再度犯下本案，可見前案
    之刑度尚不足以收到警惕之效果，且本次扣案之仿冒商標商
    品數量龐大，對於商標權人之商譽及損害匪淺，惟被告之母
    陳碧珠罹有全身紅斑性狼瘡之重大傷病，其妻洪昭雅有顏面
    神經麻痺之病症，且被告尚有年僅1歲之幼子，以及年僅4歲
    之幼女亟待扶養，此分別有被告提出之全民健康保險證明卡
    、診斷證明書及戶籍謄本各1份在卷可稽，可見其家計負擔
    確實較為沈重，再被告於犯罪後已坦承犯行，深表悔意，態
    度甚為良好等一切情狀，量處如主文所示之刑，並諭知易科
    罰金之折算標準。扣案之商品共748件，係在同一商品使用
    相同註冊商標之仿冒商品，均應依商標法第83條之規定，予
    以宣告沒收。另扣案之商品型錄10本，係被告所有供顧客選
    購時閱覽參考，以提高顧客購買意願之物品，業據被告供認
    在卷，自應依刑法第38條第1項第2款規定並予沒收。
據上論斷，應依刑事訴訟法第第273條之1第1項、第299條第1項
前段，商標法第82條、第83條，刑法第11條、第55條、第56條、
第47條、第41條第1項前段、第38條第1項第2款，罰金罰鍰提高
標準條例第2條，判決如主文。
本案經檢察官孟令士到庭執行職務。
中　　華　　民　　國　　94　　年　　11　　月　　28　　日
　　　　　　　　　刑事第三庭    法　官　游士珺
上正本證明與原本無異。
如不服本判決，應於判決送達後10日內向本院提出上訴狀（應抄
附繕本）。告訴人或被害人如對於本判決不服者，應具備理由請
求檢察官上訴，其上訴期間之計算係以檢察官收受判決正本之日
期為準。
                                書記官  林素霜
中　　華　　民　　國　　94　　年　　11　　月　　30　　日
附錄本案論罪科刑依據之法條：
商標法第82條
明知為前條商品而販賣、意圖販賣而陳列、輸出或輸入者，處一
年以下有期徒刑、拘役或科或併科新台幣五萬元以下罰金。
